【裁判字號】    97,台上,6497
【裁判日期】    971212
【裁判案由】    違反毒品危害防制條例
【裁判全文】
最高法院刑事判決            九十七年度台上字第六四九七號
上  訴  人  甲○○
上列上訴人因違反毒品危害防制條例案件，不服台灣高等法院台
南分院中華民國九十七年十月七日第二審判決（九十七年度上訴
字第九一四號，起訴案號：台灣雲林地方法院檢察署九十七年度
偵字第八一二號、第一０七六號、第一二五０號、第一四三七號
），提起上訴，本院判決如下：
    主  文
上訴駁回。
    理  由
按刑事訴訟法第三百七十七條規定，上訴於第三審法院，非以判
決違背法令為理由，不得為之。是提起第三審上訴，應以原判決
違背法令為理由，係屬法定要件。如果上訴理由書狀並未依據卷
內訴訟資料，具體指摘原判決不適用何種法則或如何適用不當，
或所指摘原判決違法情事，顯與法律規定得為第三審上訴理由之
違法情形不相適合時，均應認其上訴為違背法律上之程式，予以
駁回。本件原判決認定上訴人甲○○有原判決事實欄所載犯行，
係依憑上訴人於第一審之自白，證人徐坤南、王惟嘉、董政峰於
警詢、偵查中之證詞，並有0000000000號、0000
000000號、0000000000號通聯調閱查詢單，0
000000000號、0000000000號通聯調閱查詢
單、通訊監察書、通訊監察譯文在卷可稽。對於上訴人所辯：上
訴人係與徐坤南合資購買第一級毒品海洛因（下稱海洛因），並
先代為出資云云，何以不足採信，亦已憑卷內證據資料，於理由
內詳為指駁說明。因而撤銷第一審之科刑判決，改判論處上訴人
犯如原判決附表一所示販賣第一級毒品罪共八罪（累犯）（各處
有期徒刑十五年）及共同犯如原判決附表二所示販賣第二級毒品
罪共二罪（累犯）（各處有期徒刑五年），定應執行有期徒刑十
九年。已敘述其所憑之證據及其認定之理由。原判決復敘明上訴
人販賣第一級毒品八次及販賣第二級毒品二次，所得少者僅新台
幣（下同）五百元、最多僅二千元，數量甚少，並均販賣予固定
之人，情節亦非重大，所犯販賣第一級毒品罪之法定刑為死刑、
無期徒刑，所犯販賣第二級毒品罪之法定最輕本刑為七年以上有
期徒刑之重典，應屬情輕法重，縱處以法定最低度刑，仍嫌過苛
，於客觀上足以引起一般人之同情，犯罪情狀顯可憫恕，應依刑
法第五十九條規定，酌量減輕其刑，並與加重部分先加後減之。
所為論敘，俱有卷存之證據資料可資覆按，從形式上觀察，並無
判決違背法令之情形存在。上訴意旨略以：上訴人對販賣第一級
、第二級毒品犯行坦承不諱，並配合檢警偵查。且交易第一級毒
品金額僅五百元，情節亦非重大。上訴人上有年邁雙親，下有四
名幼兒須待照顧，復身染重疾（愛滋病），懇請從輕量刑云云。
惟查：量刑之輕重，係屬事實審法院得依職權自由裁量之事項，
苟以行為人之責任為基礎，並已斟酌刑法第五十七條各款所列情
狀，而未逾越法定刑度，即不得遽指為違法。原判決業已審酌上
訴人曾有犯罪前科，販毒或係為支應施用毒品所需，鋌而走險；
或因朋友請託，無視於國家防制毒品危害之禁令，戕害他人之身
心發展，及犯後表現悔意，顯見有向善之心，同時參酌上訴人家
庭狀況、學歷等一切情狀，量處如原判決附表一、二所示之刑，
既未逾越法律所規定之範圍，或濫用其權限，核屬原審量刑職權
之合法行使。上訴意旨未依據卷證資料具體指摘原判決如何違背
法令，自非適法之上訴第三審理由，應認其上訴為違背法律上之
程式，予以駁回。
據上論結，應依刑事訴訟法第三百九十五條前段，判決如主文。
中    華    民    國  九十七  年   十二   月   十二   日
                      最高法院刑事第六庭
                          審判長法官  洪  清  江
                                法官  韓  金  秀
                                法官  林  勤  純
                                法官  李  錦  樑
                                法官  陳  國  文
      本件正本證明與原本無異
                                      書  記  官
中    華    民    國  九十七  年   十二   月   十七   日
                                                      Ｅ


司法院資訊處製作；財團法人民間司法改革基金會備份。
